【裁判字號】    98,訴,1257
【裁判日期】    981231
【裁判案由】    毒品危害防制條例
【裁判全文】
臺灣基隆地方法院刑事判決              98年度訴字第1257號
公  訴  人  臺灣基隆地方法院檢察署檢察官
被      告  甲○○
上列被告因毒品危害防制條例案件，經檢察官提起公訴（98年度
撤緩字第81號），被告於準備程序進行中，就被訴事實為有罪之
陳述，經本院合議庭裁定由受命法官獨任進行簡式審判程序，判
決如下：
    主  文
甲○○施用第一級毒品，累犯，處有期徒刑柒月。
    事  實
一、甲○○有下列前案紀錄（構成累犯），及施用毒品執行觀察
    、勒戒、強制戒治之紀錄：
  (一)前因施用毒品案件，經觀察、勒戒2 次後，均因無繼續施用
    毒品之傾向，先後於民國88年5 月29日及88年12月22日執行
    完畢釋放，並由臺灣基隆地方法院檢察署檢察官以88年度偵
    緝字第181 號、88年度毒偵字第1218號為不起訴處分確定。
  (二)復因施用毒品案件，經裁定令入戒治處所施以強制戒治，於
    90年10月30日強制戒治期滿而執行完畢，刑案部分並經本院
    以89年度基簡字第604 號判決判處有期徒刑6 月確定（下稱
    甲罪）。再因竊盜案件，經本院以89年度易字第688 號判決
    判處有期徒刑1 年確定（下稱乙罪）。再因施用毒品案件，
    經本院以90年度易字第69號判決判處有期徒刑8 月確定（下
    稱丙罪）。甲乙丙3 罪嗣經裁定定應執行有期徒刑1 年6 月
    確定，於92年9 月8 日執行完畢（構成累犯）。
  (三)又因施用及持有毒品案件，經本院以93年度易字第121 號判
    決判處應執行有期徒刑6 月確定，於94年2 月25日執行完畢
    （構成累犯）。
  (四)另因施用毒品案件，經臺灣高等法院以94年度上訴字第2777
    號判決判處有期徒刑1 年確定（下稱丁罪）。其再因竊盜案
    件，經臺灣基隆地方法院以95年度易字第4 號判決判處有期
    徒刑1 年確定（下稱戊罪）。其又因施用毒品案件，經臺灣
    基隆地方法院以95年度訴字第277 號判決判處有期徒刑10月
    確定（下稱己罪）。丁戊己3 罪嗣經裁定各減刑為6 月、6
    月、5 月，並定應執行有期徒刑1 年4 月確定，於96年11月
    3 日縮刑期滿執行完畢（構成累犯）。
二、詎其猶不知悔改，基於施用第一級毒品海洛因之犯意，於民
    國97年1 月29日晚間7 時許，在基隆市○○區○○路178 巷
    27號之1 住處，以將第一級毒品海洛因捲放在香煙內，火烤
    加熱使生霧化白煙再以口鼻吸食之方式，施用第一級毒品海
    洛因1 次，嗣於97年1 月30日上午10時55分許，在基隆市○
    ○區○○街337 號前為警盤檢而查獲，復經其同意為警採集
    其尿液送驗，結果呈嗎啡陽性反應。
三、案經基隆市警察局移送臺灣基隆地方法院檢察署檢察官偵查
    起訴。
    理  由
一、本件被告所犯者非為死刑、無期徒刑、最輕本刑為3 年以上
    有期徒刑之罪或高等法院管轄第一審案件，其於準備程序進
    行中，先就被訴事實為有罪之陳述，經告知其簡式審判程序
    之旨，並聽取公訴人及被告之意見後，本院依刑事訴訟法第
    273 條之1 第1 項之規定，裁定由受命法官獨任進行簡式審
    判程序，且依同法第273 條之2 規定，簡式審判程序之證據
    調查，不受第159 條第1 項、第161 條之2 、第161 條之3
    、第163 條之1 及第164 條至第170 條規定之限制，合先敘
    明。
二、上開事實，業據被告於本院準備程序及審理時坦承在卷，而
    被告為警所採集之尿液經送驗結果，呈嗎啡之陽性反應，此
    有台灣尖端先進生技醫藥股份有限公司濫用藥物尿液檢驗報
    告1 份附卷可稽。又其前因施用毒品案件，經觀察、勒戒2
    次後，均因無繼續施用毒品之傾向，先後於88年5 月29日及
    88年12月22日執行完畢釋放，並由臺灣基隆地方法院檢察署
    檢察官以88年度偵緝字第181 號、88年度毒偵字第1218號為
    不起訴處分確定等情，亦有臺灣高等法院被告前案紀錄表附
    卷足佐。綜上所陳，被告於初犯觀察、勒戒於88年5 月29日
    執行完畢，5 年內業已再犯上述事實欄一、(二)所示之施用毒
    品違反毒品危害防制條例案件，經法院判處罪刑確定，其又
    再犯本案施用第一級毒品海洛因，罪證明確，犯行洵堪認定
    ，自應依法論科。
三、論罪科刑：
  (一)查海洛因係毒品危害防制條例第2 條第2 項第1 款所定之第
    一級，核被告所為係犯毒品危害防制條例第10條第1 項之施
    用第一級罪。被告持有第一級毒品海洛因之低度行為，應為
    施用第一級毒品之高度行為所吸收，不另論罪。
  (二)被告有事實欄一、所載之前案紀錄暨科刑執行情形，有臺灣
    高等法院被告前案紀錄表在卷可稽，其於受一、(二)至(四)所示
    有期徒刑之執行完畢後，5 年內故意再犯有期徒刑以上之本
    罪，為累犯，應依刑法第47條第1 項之規定加重其刑。
  (三)爰審酌被告犯罪之動機、曾有施用毒品之前科仍不知戒除，
    惟犯罪後坦承犯行，且所犯之施用毒品犯行乃戕害自己身心
    健康，並未危及他人等一切情狀，量處如主文所示之刑。
據上論斷，應依刑事訴訟法第273 條之1 第1 項、第299 條第1
項前段，毒品危害防制條例第10條第1 項、第23條第2 項，刑法
第11條前段、第47條第1 項，判決如主文。
本案經檢察官乙○○到庭執行職務。
中    華    民    國    98    年    12    月    31    日
                  刑事第三庭法  官  黃永定
以上正本證明與原本無異。
如不服本判決，應於判決送達後10日內，向本院提出上訴書狀，
上訴於臺灣高等法院，並按他造當事人之人數附具繕本。上訴書
狀應敘述具體理由。上訴書狀未敘述上訴理由者，應於上訴期間
屆滿後20日內補提理由書於本院。「切勿逕送上級法院」
中    華    民    國    98    年    12    月    31    日
                            書記官  劉珍珍
附錄論罪法條：
毒品危害防制條例第10條
I施用第一級毒品者，處 6 月以上 5 年以下有期徒刑。
II施用第二級毒品者，處 3 年以下有期徒刑。

司法院資訊處製作；財團法人民間司法改革基金會備份。
